# 出资资产入账价值及出资规范性探讨

提问人：sdtianjh 时间：2013-05-24 20:00:04
背景：同一控制下A、B两公司，分别以其部分资产及负债打包评估后，投资设立新的股份公司C，假设评估价值是公允的。
1. C公司资产入账价值以在A、B公司原账面价值反映，还是以评估后价值反映？
2. C公司收到A公司投资后，有一笔会计分录为： 借：资产 11900 贷：股本 5000
资本公积 3000 其他应付款——A公司 2000 （注：该负债是投资形成的，不是A公司原账面就
有的） 负债（比如：应付账款） 1900 （注：该负债是A公司原账面就有的） 入账依据为发起人
协议的约定、验资报告、资产移交手续，债权人同意转移债权的文件等。 请问：此处的出资手续中有无瑕疵？应该怎样处理较好？
3. 假设C公司有子公司，需要编制合并报表，上述业务是否适用同一控制下企业合并的处理原则？
请版主及诸位网友拍砖，谢谢！

回答人：chenyiwei
回复 sdtianjh 的帖子
1 、取决于A、B公司投入C的资产包是否构成“业务”，即对于C而言是一项同一控制下的业务合并还是资产收购交易。
2 、实务中负债不能用于出资，因此出资的资产包中应不能包含负债。对于投资形成的其他应付款，如果股东约定出资资产包的价值高于拟出资额，并约定两者之间的差额由被投资企业退还给出资者的，则该差额形成一项负债，这种情况是允许的。 3 、与 1 类似。
取决于A、B公司投入C的资产包是否构成“业务”，即对于C而言是一项同一控制下的业务合并还是资产收购交易。

回答人：chenyiwei
回复 sdtianjh 的帖子
《讲解 2010 》P581：企业以非货币资产出资设立子公司或对子公司增资，在编制合并财务报表时，需要将该非货币资产调整恢复至原账面价值，并在此基础上持续编制合并财务报表。
这一规定也是符合实体理论原则的。

回答人：chenyiwei
回复 sdtianjh 的帖子
指：个别报表和合并报表层面，不同的会计主体对同一交易或事项的“视角”不同，所以确认和计量的结果会不同。子公司个别报表层面属于对新取得资产的初始计量，应按照公允价值；合并报表层面，由于资产在交易前后都在本会计主体范围内，未发生其风险和报酬转移到本会计主体以外的情况，因此继续以原账面价值为基础计量。

回答人：chenyiwei
回复 sdtianjh 的帖子
在某些情况下，新设公司接受投资方以构成业务的资产组出资，构成同一控制下业务合并，如果完全按照会计准则的规定，此时接受投入的资产包中的各项目均应按其在原企业的原账面价值入账。但在实务中有时如果按评估值作价出资并折合为被投资企业的实收资本，在评估增值较大时，按此方法处理可能导致净资产的入账价值小于新增实收资本，造成资本公积出现负数，可能造成“出资不足”的印象。为了避免这一问题，实务中在被投资企业的个别报表层面有时可以作出一定的调整，即对于接受投入的构成业务的资产包也按照评估值入账。但在合并报表层面，由于合并报表主体是经济主体而不是法人主体，不受到公司法的有关限制，所以在合并报表层面，是有条件全面遵循会计准则中对同一控制下企业合并的会计处理原则的，即以同一控制下合并方式取得的资产还原到在原投资方的原账面价值，差额冲减合并报表中的资本公积。这种情况在 2007 ～ 2009 年期间上市的一些大型国有企业中可以看到。

提问人：sdtianjh 时间：2013-05-25 07:22:39
回复 chenyiwei 的帖子
陈版：假设资产包构成业务，而C公司是新设成立的新公司，能按照同一控制合并原则进行处理吗（因为C公司尚未成立）。准则、讲解中有具体规定吗？

回答人：chenyiwei
由于C虽然是新设公司，但自设立起就在最终控制方的控制下，因此接受其他公司转入的业务，也可以按照同一控制下合并处理。